【裁判字號】    92,台非,334
【裁判日期】    920918
【裁判案由】    傷害致人於死
【裁判全文】
最高法院刑事判決                                九十二年度台非字第三三四號
    上 訴 人  最高法院檢察署檢察總長
    被    告  甲○○原名林國.
右上訴人因被告傷害致人於死案件，對於台灣高等法院台南分院中華民國九十年十二
月十一日第二審確定判決（九十年度上訴字第五○四號，起訴案號：台灣雲林地方法
院檢察署八十八年度偵字第五三八二號），認為部分違法，提起非常上訴，本院判決
如左：
    主  文
原判決關於甲○○部分撤銷。
甲○○共同傷害人之身體，因而致人於死，處有期徒刑玖年貳月。
    理  由
非常上訴理由稱：「判決適用法則不當者，為違背法令，刑事訴訟法第三百七十八條
定有明文。又受有期徒刑之執行完畢，或受無期徒刑或有期徒刑一部之執行而赦免後
，五年以內再犯有期徒刑以上之罪者，為累犯，加重其刑至二分之一，亦為刑法第四
十七條所明定。本件依原判決確認之事實，被告甲○○曾於民國七十九年間因違反懲
治盜匪條例案件，經台灣高等法院花蓮分院判處有期徒刑五年二月確定，於八十三年
九月十二日縮刑假釋執行期滿，嗣於八十八年十月十日凌晨一時許，夥同蔡東性及其
他成年男子等人共犯傷害致死罪行等情，則被告犯本案之時間距前案有期徒刑之執行
完畢顯已逾五年，應不符合累犯之成立要件，不能以累犯論擬。詎原判決竟認成立累
犯，並加重其刑，自有判決適用法則不當之違背法令。案經確定，且不利於被告，爰
依刑事訴訟法第四百四十一條提起非常上訴，以資糾正及救濟」等語。
本院按判決適用法則不當者，為違背法令，刑事訴訟法第三百七十八條定有明文。又
受有期徒刑之執行完畢，或受無期徒刑或有期徒刑一部之執行而赦免後，五年以內再
犯有期徒刑以上之罪者，始為累犯，刑法第四十七條亦定有明文；而事實審法院對於
被告是否為累犯，應否適用刑法第四十七條規定加重其刑，係屬法院認定事實與適用
法律之基礎事項，客觀上有調查之必要，自應依職權加以調查，若非累犯，而事實審
未詳加調查，致判決誤依累犯規定論處，其判決當然為違背法令。本件依原審認定之
事實，被告曾於七十九年間因盜匪案件，經台灣高等法院花蓮分院判處有期徒刑五年
二月確定，於八十三年九月十二日縮刑假釋執行期滿，有台灣雲林地方法院檢察署刑
案資料查註紀錄表、台灣高等法院被告全國前案紀錄表以及台灣花蓮地方法院檢察署
復函在卷可參。則被告於八十八年十月十日凌晨一時許，復夥同蔡東性等人共犯本件
傷害致人於死罪行，所犯本案之時間距前案有期徒刑之執行完畢日期，已逾五年，自
不能以累犯論處；原判決疏未注意，逕以累犯論處，並依刑法第四十七條規定加重其
刑，自有判決適用法則不當之違法，案經確定，且於被告不利，非常上訴意旨執以指
摘，洵有理由，應由本院將原判決關於被告之部分撤銷，另行判決如主文第二項所示
之刑，以資救濟。
據上論結，應依刑事訴訟法第四百四十七條第一項第一款，刑法第二十八條、第二百
七十七條第一項、第二項前段、第五十五條、罰金罰鍰提高標準條例第一條前段，判
決如主文。
中      華      民      國    九十二    年      九      月     十八     日
                              最高法院刑事第四庭
                                  審判長法官  紀  俊  乾
                                        法官  黃  正  興
                                        法官  劉  介  民
                                        法官  陳  東  誥
                                        法官  陳  世  雄
      右正本證明與原本無異
                                              書  記  官
中      華      民      國    九十二    年      九      月    二十二    日


司法院資訊處製作；財團法人民間司法改革基金會備份。
